【裁判字號】    98,司家聲,9
【裁判日期】    981028
【裁判案由】    確定訴訟費用額
【裁判全文】
臺灣臺南地方法院民事裁定             98年度司家聲字第9號
聲  請  人  財團法人法律扶助基金會
法定代理人  甲○○○
相  對  人  乙○○
上列聲請人聲請確定訴訟費用額事件，本院裁定如下：
    主  文
相對人乙○○應負擔之訴訟費用額確定為新臺幣肆萬伍仟壹佰
拾伍元，並自本裁定送達之翌日起至清償日止，按週年利率百分
之五計算之利息。
    理  由
一、按財團法人法律扶助基金會得按地方法院轄區設立基金會分
    會(以下簡稱分會)。分會就扶助事件所支出之酬金及必要費
    用，視為訴訟費用之一部。因法律扶助而由分會支出之酬金
    及必要費用，得向負擔訴訟費用之他造請求。分會得對於負
    擔訴訟費用之他造，請求歸還其支出之酬金及必要費用。分
    會得據受扶助人有執行力之執行名義，聲請確定訴訟費用額
    及強制執行。分會依第三項規定所收取之酬金及必要費用，
    抵充受扶助人應分擔、負擔或返還之酬金及必要費用。法律
    扶助法第9條第2項、第35條定有明文。又按法院未於訴訟費
    用之裁判確定其費用額者，第一審受訴法院於該裁判有執行
    力後，應依聲請以裁定確定之。聲請確定訴訟費用額者，應
    提出費用計算書、交付他造之計算書繕本或影本及釋明費用
    額之證書。依第一項確定之訴訟費用額，應於裁定送達之翌
    日起，加給按法定利率計算之利息，民事訴訟法第91條亦有
    明文規定。
二、本件聲請意旨略以：受扶助人吳氏幼前於民國94年5月5日向
    聲請人所屬臺南分會申請扶助，經臺南分會依法審查後，准
    予就受扶助人吳氏幼與相對人乙○○之請求改定監護人事件
    給予扶助，本案業於95年5月12日裁定確定在案，其中，訴
    訟費用應由相對人負擔。聲請人因本案支出之律師酬金及必
    要費用，合計為新臺幣(下同)45,135元，爰依民事訴訟法第
    91 條，向法院聲請確定訴訟費用額等語。
三、經查，聲請人所主張就受扶助人吳氏幼與相對人乙○○間請
    求改定監護人事件給予扶助，該案業於95年5月12日裁定確
    定，其中，訴訟費用應由相對人乙○○負擔等事實，業經本
    院依職權調閱94年度監字第95號、94年度家抗字第18號吳氏
    幼與乙○○間改定監護人事件之卷宗查核無誤，堪予認定。
    次查，聲請人律師酬金 45,000元與必要費用135元之部分，
    有聲請人提出之審查表2份、預付及結案酬金領款單各2件、
    訴訟及其他必要費用收據1件、本院自行收納款項統一收據1
    件(以上皆為影本)附卷為憑，合計為45,135元無誤，應堪採
    信。綜上所述，相對人應負擔之訴訟費用額確定為如主文所
    示之金額。
四、依法律扶助法第35條、民事訴訟法第91條，裁定如主文。
如對本裁定抗告，應於收受裁定正本送達後10日內向本院提出抗
告狀，並繳納抗告費新台幣1000元。
中    華    民    國    98    年    10    月    28    日
                  家事法庭司法事務官  林可婷


司法院資訊處製作；財團法人民間司法改革基金會備份。
